臺灣高等法院交通事件裁定　　　 100年度交抗字第1113號
抗　告　人
即 異 議人　鍾錚華
上列抗告人因違反道路交通管理處罰條例案件，不服臺灣新竹地
方法院100年度交聲字第288號，中華民國100年8月8日裁定（原
舉發案號：竹監新三第裁51-A00000000號），提起抗告，本院裁
定如下：
    主  文
抗告駁回。
    理    由
一、原裁定意旨略以：原處分機關於100年6月9日掣開本件裁決
    書，並於同日由抗告人即異議人（下稱異議人）鍾錚華簽收
    ，有本件裁決書暨送達證書在卷足參（原審卷第15、16頁）
    ，裁決書已經合法送達。異議不變期間為20日，裁決書下方
    已清楚記載「受處分人不服處罰者，得於接到裁決書之翌日
    起20日內，以司法狀紙提出聲明異議，載明裁決日期、字號
    及理由，交由本（新竹市監理站）站轉送管轄地方法院」教
    示甚明，異議人卻迄至100 年7 月7 日始向原處分機關提出
    聲明異議，顯然已逾道路交通管理處罰條例第87條第1 項所
    定之20日不變期間，且無從補正使其合法，應予以駁回等語
    。
二、抗告意旨略以：異議人因看到裁決書主文寫限於100年7月9
    日，誤以為聲明異議期限為7 月9 日，自行撰妥異議狀在期
    限前兩天送到監理所，收到原審裁定，始發現裁決書下方附
    記應於20日內聲明異議之超小紅字，異議人法學知識不足，
    請求法官再給予一次公平的審判；另異議人機車已是17年老
    爺車，最高時速40、50公里左右，不可能如舉發照片上所測
    得之時速68公里，異議人認為測速照相機失靈，請求裁定予
    以免罰云云。
三、按受處分人不服主管機關所為之處罰，得於接到裁決書之翌
    日起二十日內，向管轄法院聲明異議，道路交通管理處罰條
    例第87條定有明文。經查，原處分機關於100 年6 月9 日掣
    開裁決書，並於同日由異議人簽收，有裁決書暨送達證書在
    卷足參（原審卷第15、16頁），裁決書已於100 年6 月9 日
    合法送達異議人，應自翌日即100 年6 月10日起算20日之異
    議期間，異議期間於100 年6 月30日屆滿。惟異議人卻迄至
    100 年7 月7 日始向原處分機關提出本件聲明異議，此有聲
    明異議狀暨其上收文章戳1 枚及移送書各1 份在卷可據（原
    審卷第2 、4 頁），揆諸上揭規定，本件異議顯然已逾道路
    交通管理處罰條例第87條第1 項所定之20日不變期間，且無
    從補正使其合法，自應予以駁回。
四、原審以異議人聲明異議逾期駁回其異議，經核原審認事用法
    均無違誤，抗告人以其疏未注意裁決書上記載20日聲明異議
    期間之教示云云，惟裁決書之裁罰主文記載「…限於100 年
    7 月9 日前繳納」，另裁決書末之附記欄內異議期間「二十
    日」之間隔較其他文字記載間距稍寬，足以促請受裁決者注
    意。異議人既已看到100 年7 月9 日之文字，豈會忽略該日
    期係「繳納」罰鍰之日期，甚且誤認係異議期間？異議人所
    指乃避重就輕之詞，不足採信。至抗告意旨所只其餘各節，
    均屬實體認定之事項，本於「先程序後實體」之審查原則，
    抗告人聲明異議因逾期致不合法，本院自無從為實體事項有
    無理由之判斷。從而，本件抗告為無理由，應予駁回。
據上論結，應依道路交通事件處理辦法第25條，刑事訴訟法第41
2條，裁定如主文。
中    華    民    國   100    年    9     月     6    日
                  刑事第十庭審判長法  官  宋  祺
                                  法  官  陳明珠
                                  法  官  林孟宜
以上正本證明與原本無異。
不得再抗告。
                                  書記官  王靜怡
中    華    民    國   100    年    9     月     6    日